臺灣臺北地方法院民事判決
111年度簡上字第88號
上  訴  人  徐憶雯  
被上訴人    中國信託商業銀行股份有限公司


法定代理人  利明献  
訴訟代理人  林紫彤  
            徐子傑  
上列當事人間請求給付簽帳卡消費款事件，上訴人對於中華民國
110年11月23日本院臺北簡易庭110年度北簡字第13845號第一審
判決提起上訴，本院於民國111年10月19日言詞辯論終結，判決
如下：
    主      文
上訴駁回。
第二審訴訟費用由上訴人負擔。
    事實及理由
一、本件被上訴人起訴主張：上訴人於民國106年12月間向被上
    訴人申辦信用卡（卡號：0000000000000000），兩造約定上
    訴人得持卡至特約商店記帳消費，先由被上訴人代為清償，
    上訴人則應於每月繳款截止日前，向被上訴人繳付最低應繳
    金額，並就其餘未繳部分，自各筆帳款入帳日起依信用卡約
    定條款第15條約定計付循環信用利息，而循環信用利息採浮
    動式利率者（即循環信用優惠利率），被上訴人可依持卡人
    整體信用表現及考量銀行營運成本，得於最高利率（104年9
　　月1日調整為年利率15%）範圍內通知調整持卡人適用之差別
    循環信用年利率。循環信用利率若不採浮動式利率者，其循
    環信用利率自104年9月1日起為年利率15%。上述循環信用利
    率至少每3個月進行評核調整。上訴人持卡消費之金額尚有
    新臺幣（下同）13萬1,504元未據清償，至110年7月8日結算
    時止，已積欠循環信利息8,033元、違約金560元未繳，共計
    14萬0,097元。而上訴人原應適用循環信用利率為15%（計息
    本金4萬1,632元），嗣因上訴人未按期還款，被上訴人依上
    開約定調整利率，109年5至7月依年利率6.76%（計息本金2
    萬3,040元）、109年8至10月依年利率11.26%（計息本金4萬
    3,068元），109年11月至110年1月依年利率14.26%（計息本
　　金1萬2,720元），110年3、4月依年利率11.26%（計息本金6
    ,805元），自110年5月起依年利率15%（計息本金4,239元
　　）計付利息。爰依信用卡使用契約之法律關係，請求上訴人
    給付所欠消費金額、已結算之循環信用利息、違約金共14萬
    0,097元，另自結算之翌日即110年7月9日起，繼續給付如附
    表所示利息等語。
二、上訴人於原審稱對於被上訴人本件請求金額沒有意見，於本
    院改稱：被上訴人以電腦程式計算利息，其本金、利息計算
    式均不明，上訴人僅能被迫接受，且被上訴人將利息滾入原
    本重複計息，已違反民法第207條規定。上訴人曾於109年申
    請信用卡紓困方案，惟於紓困期間結束前2個月，被上訴人
    即擅自調高循環信用利率，致被上訴人無端背負高額利息。
    現清償能力有限，希望能免計利息，就本金部分每月攤還2
　　,000元等語。
三、原審為上訴人全部敗訴之判決，上訴人不服提起上訴，並聲
    明：㈠原判決廢棄。㈡被上訴人在第一審之訴駁回。被上訴人
    則答辯聲明：上訴駁回。
四、得心證之理由：　　
  ㈠按自認之撤銷，除別有規定外，以自認人能證明與事實不符
    或經他造同意者，始得為之，民事訴訟法第279條第3項定有
    明文。復按當事人於訴訟上所為之自認，於辯論主義所行之
    範圍內有拘束當事人及法院之效力，法院應認其自認之事實
    為真，以之為裁判之基礎，在未經自認人合法撤銷其自認前
    ，法院不得為與自認之事實相反之認定。而自認之撤銷，自
    認人除應向法院為撤銷其自認之表示外，尚須舉證證明其自
    認與事實不符，或經他造同意者，始得為之（最高法院102
    年度台上字第1430號判決意旨參照）。被上訴人主張上訴人
    持卡消費之金額尚有13萬1,504元未據清償，至110年7月8日
    結算時止，已積欠循環信利息8,033元、違約金560元未繳，
    共計14萬0,097元等情，已經上訴人在原審表示就被上訴人
    請求金額數額不爭執（原審卷第117頁），是上訴人對於被
    上訴人請求金額既已於訴訟上為自認，即有拘束當事人及法
    院之效力。嗣上訴人雖於本院審理中改稱：被上訴人以電腦
    程式計算利息，其本金、利息計算式均不明，上訴人僅能被
    迫接受，且被上訴人將利息滾入原本重複計息，已違反民法
    第207條規定。上訴人曾於109年申請信用卡紓困方案，惟於
    紓困期間結束前2個月，被上訴人即擅自調高循環信用利率
    ，致被上訴人無端背負高額利息等語，核屬自認之撤銷。然
    上訴人未提出證據證明其前開自認與事實不符，亦未經他造
    同意撤銷，即應受拘束，不得再行爭執。再者，依上訴人向
    被上訴人申請信用卡之申請書已明確約定：「本人已詳知並
    同意遵守本申請書表列之各項費用、利率及違約金計收方式
    ……⑷循環信用利息年利率：本行ARMs指數+加碼利率（5.97%-
    13.47%）上限為15%……」（支付命令卷第11頁）；另約定條
    款第15條約定：「發卡機構若提供之循環利率係採浮動式利
    率者（即循環信用優惠利率），該浮動式利率（以年息20%
    為上限，自104/9/1調為15%）=發卡機構定儲利率指數（即A
    RMs利率，該利率於每年2、5、8、11月23日於發卡機構網站
    公告調整）+不同客戶區隔適用之加碼利率（該加碼利率區
    間為5.97%～17.47%，104/9/1起為5.97%～13.47%）……上述循
    環信用利率至少3個月依持卡人與發卡機構往來狀況及整體
    金融信用表現（包括但不限於延滯狀況、繳款行為、短期資
    金需求行為、總負債曝險金額、授信產品額度使用率情形、
    近期新增曝險狀況、授信異常、支票拒往、退票、強制停卡
    、申請債務協商等），並考量營運利潤，及製卡發卡、卡片
    維護、服務提供、作業成本等進行評核調整」（支付命令卷
    第13頁），是依約被上訴人本得於最高利率即年息15%之範
    圍內，依持卡人即上訴人之債信、還款等狀況調整其所適用
    循環信用年利率，是縱被上訴人有上訴人所指調整循環信用
    利率，所為調整11.26%、14.26%、15%等（原審卷第31、33
    、37至65頁），均在前開利率範圍內，依約並無不合。又上
    訴人抗辯被上訴人將利息滾入原本重複計息，已為被上訴人
    否認，上訴人亦未指明被上訴人何處利息有滾入原本之情事
    ，則其上開抗辯，自難遽予採信。
五、綜上所述，被上訴人依信用卡使用契約關係，請求上訴人給
    付14萬0,097元，及如附表所示之利息，為有理由，應予准
    許。原審判命上訴人為上開給付，並依職權為假執行及供擔
    保免為假執行之宣告，核無違誤，上訴意旨指摘原審判決不
    當，求予廢棄改判，為無理由，應駁回其上訴。
六、本件事證已臻明確，兩造其餘攻擊防禦方法及所為舉證，核
    於判決結果無影響，爰不逐一論述，附此說明。
七、據上論結，本件上訴為無理由，依民事訴訟法第449條第1項
    、第78條，判決如主文。
中　　華　　民　　國　　111 　年　　10　　月　　26　　日
                    民事第七庭  審判長法　官  姜悌文　

　　　　　　　　　　　　　　　　  　　法　官  黃珮如
　　　　　　　　　　　　　　　　　　 
　　　　　　　　　　　　　　　　　　  法  官　蔡政哲 
以上正本係照原本作成。
本判決不得上訴。　　　　　　　　　　　　　　　　　　
中　　華　　民　　國　　111 　年　　10　　月　　26　　日
                                      書記官  周儀婷
附表：
請求金額 （新臺幣） 計息本金   (新臺幣） 利息計算方式及期間 140,097元 45,871元 自民國110年7月9日起至清償日止，按週年利率百分之15計算。  23,040元 自民國110年7月9日起至清償日止，按週年利率百分之6.76計算。  49,873元 自民國110年7月9日起至清償日止，按週年利率百分之11.26計算。  12,720元 自民國110年7月9日起至清償日止，按週年利率百分之14.26計算。